【裁判字號】    97,訴,846
【裁判日期】    970912
【裁判案由】    毒品危害防制條例
【裁判全文】
臺灣士林地方法院刑事判決               97年度訴字第846號
公  訴  人  臺灣士林地方法院檢察署檢察官
被      告  甲○○
上列被告因違反毒品危害防制條例案件，經檢察官提起公訴（97
年度毒偵字第1481號），被告於本院準備程序中就被訴之事實為
有罪之陳述，經本院合議庭裁定由受命法官獨任依簡式審判程序
審理，並判決如下：
    主  文
甲○○施用第一級毒品，累犯，處有期徒刑拾月，減為有期徒刑
伍月，如易科罰金，以新臺幣壹仟元折算壹日。
扣案之注射針筒伍支均沒收。
    事  實
一、甲○○於民國87年間，曾因施用毒品案件，經本院裁定送勒
    戒處所觀察、勒戒後，認無繼續施用毒品之傾向，已於87年
    6 月30日執行完畢釋放出所，並由臺灣士林地方法院檢察署
    檢察官以87年度偵字第5523號為不起訴處分確定；復於88年
    間，再因施用第一級、第二級毒品案件，經本院以88年度毒
    聲字第2545號裁定送勒戒處所觀察、勒戒後，認有繼續施用
    毒品之傾向，由本院以90年度毒聲字第481 號裁定令入戒治
    處所強制戒治。嗣因強制戒治屆滿3 月且執行成效經評定為
    合格，遂經本院以90年度毒聲字第1166號裁定停止戒治，所
    餘戒治期間付保護管束，本應於91年10月30日保護管束期滿
    ，惟甲○○於保護管束期間又因施用毒品，經本院以90年度
    毒聲字第1524號裁定撤銷停止戒治，並令其入戒治處所繼續
    強制戒治，並於91年8 月11日強制戒治執行完畢出所。而刑
    事追訴部分，則由臺灣士林地方法院檢察署檢察官提起公訴
    ，經本院以91年度訴字第8 號判決分別判處有期徒刑8 月、
    6 月，應執行有期徒刑1 年確定。又於92年間，再因轉讓第
    二級毒品案件，經本院以91年度訴字第245 號判決判處有期
    徒刑8 月確定，與上開2 罪應執行有期徒刑1 年6 月確定，
    ，嗣於93年1 月20日因縮短刑期假釋出監，假釋期間交付保
    護管束，已於93年4 月25日假釋期滿，其假釋未經撤銷，視
    為以已執行完畢。竟猶不知悔改，於上開強制戒治執行完畢
    釋放後5 年內，復基於施用第一級毒品海洛因之犯意，於95
    年12月19日上午6 時許，在臺北市○○區○○路200 號400
    房內，以針筒注射之方式，施用第一級毒品海洛因1 次。嗣
    於95年12月19日下午5 時40分許，因甲○○之友人陳志德在
    臺北市○○區○○路200 號前為警盤查，陳志德帶同警方至
    甲○○與其友人陳文宗同住之上址搜索，當場扣得甲○○所
    有並供施用毒品所用之注射針筒5 支，經員警採集甲○○之
    尿液送驗後，始悉上情。
二、案經臺北市政府警察局北投分局報告臺灣士林地方法院檢察
    署檢察官偵查起訴。
    理  由
一、上揭事實，業據被告甲○○於偵查中及本院審理時坦承不諱
    （見毒偵45卷第60頁至第61頁、本院卷第29至31頁），且被
    告為警查獲後所採集之尿液，經送臺灣尖端先進生技醫藥股
    份有限公司以「酵素免疫分析法」為初步檢驗、「氣相層析
    質譜儀法」為確認檢驗之檢驗結果，呈鴉片類之嗎啡、可待
    因陽性反應，此有該公司95年12月27日濫用藥物檢驗報告1
    份附卷可參（見毒偵45卷第78頁）。此外，並有扣案之注射
    針筒5 支可為佐證，足認被告前開自白與事實相符，應可採
    信。又被告於87年間，曾因施用毒品案件，經本院裁定送勒
    戒處所觀察、勒戒後，認無繼續施用毒品之傾向，已於87年
    6 月30日執行完畢釋放出所，並由臺灣士林地方法院檢察署
    檢察官以87年度偵字第5523號為不起訴處分確定；復於88年
    間，再因施用第一級、第二級毒品案件，經本院以88年度毒
    聲字第2545號裁定送勒戒處所觀察、勒戒後，認有繼續施用
    毒品之傾向，由本院以90年度毒聲字第481 號裁定令入戒治
    處所強制戒治。嗣因強制戒治屆滿3 月且執行成效經評定為
    合格，遂經本院以90年度毒聲字第1166號裁定停止戒治，所
    餘戒治期間付保護管束，本應於91年10月30日保護管束期滿
    ，惟被告於保護管束期間又因施用毒品，經本院以90年度毒
    聲字第1524號裁定撤銷停止戒治，並令其入戒治處所繼續強
    制戒治，並於91年8 月11日強制戒治執行完畢出所等情，有
    臺灣高等法院被告前案紀錄表1 份在卷可佐，是被告確於強
    制戒治執行完畢後5 年內再施用毒品。從而，本件被告犯行
    洵堪認定，應依法論科。
二、核被告所為，係犯毒品危害防制條例第10條第1 項之施用第
    一級毒品罪，其施用前持有海洛因之低度行為，應為施用之
    高度行為所吸收，不另論罪。又被告有事實欄所載之犯罪科
    刑並已執行完畢等情，有臺灣高等法院被告前案紀錄表在卷
    可稽，其於有期徒刑執行完畢後5 年內，故意再犯本件有期
    徒刑以上之罪，應依刑法第47條第1 項規定論以累犯，並加
    重其刑。爰審酌被告有多次施用毒品前科，經強制戒治後，
    竟又再度施用毒品，顯見其意志不堅，無法戒絕毒害，及本
    件犯罪之動機、手段、施用毒品為自戕行為，對身體健康產
    生危害、犯罪後能坦承犯行之態度等一切情狀，量處如主文
    所示之刑，以示警懲。又本件被告之犯罪時間係在96年4 月
    24日以前，爰依中華民國九十六年罪犯減刑條例規定，就前
    揭宣告刑減為如主文所示之刑，並諭知易科罰金之折算標準
    。末查，扣案之注射針筒5 支，為被告所有且為供其施用毒
    品所用之物，業據被告供承在卷，自應依刑法第38條第1項
    第2 款之規定宣告沒收。
據上論結，應依刑事訴訟法第273 條之1 第1 項、第299 條第1
項前段，毒品危害防制條例第10條第1 項，刑法第11條前段、第
41條第1 項前段、第47條第1 項、第38條第1 項第2 款，中華民
國九十六年罪犯減刑條例第2 條第1 項第3 款、第7 條、第9條
，判決如主文。
本案經檢察官高俊申到庭執行職務。
中    華    民    國    97    年    9     月    12    日
                  刑事第六庭法  官  莊明達
以上正本證明與原本無異。
如不服本判決，應於收受送達後10日內向本院提出上訴書狀，其
未敘述上訴之理由者並得於提起上訴後20日內向本院補提理由書
。
                            書記官  陳慧中
中    華    民    國    97    年    9     月    12    日
附錄本案論罪科刑依據法條全文
毒品危害防制條例第10條
施用第一級毒品者，處6 月以上5 年以下有期徒刑。
施用第二級毒品者，處3 年以下有期徒刑。


司法院資訊處製作；財團法人民間司法改革基金會備份。
